【裁判字號】    98,上易,771
【裁判日期】    981123
【裁判案由】    竊盜等
【裁判全文】
臺灣高等法院臺南分院刑事判決         98年度上易字第771號
上  訴  人  臺灣嘉義地方法院檢察署檢察官
被      告  甲○○
上列上訴人因被告竊盜等案件，不服台灣嘉義地方法院98年度易
字第451號中華民國98年9月30日第一審判決（起訴案號：臺灣嘉
義地方法院檢察署98年度偵字第4654號、98年度偵字第4921號）
，提起上訴，本院判決如下：
    主  文
上訴駁回。
    理  由
一、按不服地方法院之第一審判決而上訴者，應向管轄第二審之
    高等法院為之。提起上訴，應以上訴書狀提出於原審法院為
    之。上訴書狀應敘述具體理由。第二審法院認為上訴書狀未
    敘述理由者，應以判決駁回之。刑事訴訟法361條第1項、第
    2項、第350條及第367條前段分別定有明文。而所謂不服第
    一審判決之具體理由，必係依據卷內既有訴訟資料或提出新
    事證，指摘或表明第一審判決有何採證認事、用法或量刑等
    足以影響判決本旨之不當或違法，而構成應予撤銷之具體事
    由，始克當之（例如：依憑證據法則具體指出所採證據何以
    不具證據能力，或依憑卷證資料，明確指出所為證據證明力
    之判斷如何違背經驗、論理法則）；倘僅泛言原判決認定事
    實錯誤、違背法令、量刑失之過重或輕縱，而未依上揭意旨
    指出具體事由，或形式上雖已指出具體事由，然該事由縱使
    屬實，亦不足以認為原判決有何不當或違法者（例如：對不
    具有調查必要性之證據，法院未依聲請調查亦未說明理由，
    或援用證據不當，但除去該證據仍應為同一事實之認定），
    皆難謂係具體理由，俾與第二審上訴制度旨在請求第二審法
    院撤銷、變更第一審不當或違法之判決，以實現個案救濟之
    立法目的相契合，並節制濫行上訴（最高法院97年度台上字
    第892號刑事判決意旨參照）。
二、檢察官上訴意旨略以：茲據被害人丙○○具狀請求上訴，略
    以：本件被告前科累累，一再破壞門窗偷竊他人財物，惡性
    重大，原審僅判處被告應執行有期徒刑1年4月，顯屬過輕等
    語，因之請求檢察官上訴。經核尚非顯無理由，爰依刑事訴
    訟法第344條第3項、第361條提起上訴。
三、按量刑之輕重，係屬事實審法院得依職權自由裁量之事項，
    苟以被告之責任為基礎，復已斟酌刑法第57條各款所列情狀
    而為刑之量定，復未逾越法定刑度，不容任意指為違法（最
    高法院96年台上字第7018號判決意旨參照）。經查，被告對
    於本件犯罪事實，迭據其於原審審理時坦承不諱，核與證人
    即告訴人丙○○、乙○○於偵查中及證人沈黃秋香於警詢時
    證述情節相符，並有車號查詢汽車車籍資料、被害報告單、
    現場圖各1份、現場暨監視錄影器拍攝畫面翻拍照片23張、
    車牌號碼HGY-830號機車照片2張及指認犯罪嫌疑人照片1張
    附卷可稽。原審法院因被告就被訴事實為有罪之陳述而適用
    簡式審判程序，以被告犯行事證明確，就被告犯罪事實(一)、
    (二)、(三)之行為，均係以一行為觸犯刑法第321條第1項第2款
    之毀越安全設備竊盜罪及同法第306條第1項之侵入住宅罪，
    為想像競合犯，各應依刑法第55條規定從一重之毀越安全設
    備竊盜罪處斷，又被告所犯上開數毀越安全設備竊盜罪之犯
    意各別，行為互殊，應予分論併罰，已敘述其所憑之證據及
    其認定之理由。復敘明審酌被告為累犯，犯後坦承犯行之態
    度、犯罪之動機、目的、手段、所竊取物品之價值、自述國
    小畢業之智識程度、未婚、平時與母親同住、經濟狀況不好
    等一切情狀，就被告所犯三罪分別量處有期徒刑7月，並定
    其應執行有期徒刑1年4月，其量刑亦稱允當，並無輕重相差
    懸殊等裁量權濫用之情形。核原判決認事用法，均無不當，
    量刑亦屬妥適，從形式上予之審查，並無違背法令之情形。
    公訴人上訴理由尚不足以影響判決量刑刑度之本旨，亦不足
    以認為原判決有何不當或違法，核非上開法條規定之上訴應
    敘述之具體理由，公訴人復未另外具體指摘原審判決關於認
    定事實、適用法律及量刑等事項，究有何違法或不當之具體
    情形。揆諸上開說明，本件上訴未敘述具體理由，其上訴不
    合法，應予駁回，並不經言詞辯論為之。
四、依刑事訴訟法第367條前段、第372條，判決如主文。
中    華    民    國    98    年    11    月    23    日
                  刑事第六庭  審判長法  官  董武全
                                    法  官  賴純慧
                                    法  官  林英志
以上正本證明與原本無異。
不得上訴。
                                    書記官  魏安里
中    華    民    國    98    年    11    月    23    日


司法院資訊處製作；財團法人民間司法改革基金會備份。
